【裁判字號】    98,交上易,1212
【裁判日期】    980731
【裁判案由】    過失傷害
【裁判全文】
臺灣高等法院臺中分院刑事判決      98年度交上易字第1212號
上  訴  人
即  被  告  甲○○
上列上訴人因過失傷害案件，不服臺灣臺中地方法院98年度交易
字第98號中華民國98年6月19日第一審判決（聲請以簡易判決處
刑案號：臺灣臺中地方法院檢察署97年度偵字第22100號），提
起上訴，本院判決如下：
    主  文
上訴駁回。
    理  由
一、按依刑事訴訟法第350條、第361條、第362條、第367條規定
    ，不服地方法院之第一審判決而上訴者，須提出上訴書狀，
    並應敘述具體理由，為上訴必備之程式；其所提出之書狀未
    敘述上訴理由，或僅曾以言詞陳述上訴理由者，均應於上訴
    期間屆滿後20日內補提理由書於第一審法院。第一審法院經
    形式審查，認逾期未補提上訴理由者，應定期間先命補正；
    逾期未補正者，為上訴不合法律上之程式，應以裁定駁回。
    倘已提出上訴理由，但所提非屬具體理由者，則由第二審法
    院以上訴不合法律上之程式，判決駁回。而所謂具體理由，
    必係依據卷內既有訴訟資料或提出新事證，指摘或表明第一
    審判決有何採證認事、用法或量刑等足以影響判決本旨之不
    當或違法，而構成應予撤銷之具體事由，始克當之（例如：
    依憑證據法則具體指出所採證據何以不具證據能力，或依憑
    卷證資料，明確指出所為證據證明力之判斷如何違背經驗、
    論理法則）；倘僅泛言原判決認定事實錯誤、違背法令、量
    刑失之過重或輕縱，而未依上揭意旨指出具體事由，或形式
    上雖已指出具體事由，然該事由縱使屬實，亦不足以認為原
    判決有何不當或違法者（例如：對不具有調查必要性之證據
    ，法院未依聲請調查亦未說明理由，或援用證據不當，但除
    去該證據仍應為同一事實之認定），皆難謂係具體理由，俾
    與第二審上訴制度旨在請求第二審法院撤銷、變更第一審不
    當或違法之判決，以實現個案救濟之立法目的相契合，並節
    制濫行上訴（最高法院97年度臺上字第892號刑事判決意旨
    參照）。
二、本件上訴人即被告甲○○（下稱被告）上訴狀所載理由略謂
    ：被告騎乘者僅係機車，且車速並未過快，有無可能將告訴
    人撞成右鎖骨骨折、右側第三、四、五、六多處肋骨骨折之
    傷勢，已非無疑。中國醫藥大學附設醫院為中部地區數一數
    二之大型醫院，聲望向來卓著，其竟可能於第一時間之之急
    診時均未發現上開全部五處骨折傷勢，此殊難想像，故事發
    時告訴人確無骨折等情，當可認定。而告訴人竟於兩日後至
    王壽山骨外科診所即檢測出有骨折傷勢，此實啟人疑竇。台
    中榮民總醫院僅函覆「有可能」二日後出現該等肋骨骨折傷
    勢，但此並未排除該骨折傷勢係被告以外其他可能之外力所
    致。原審並未函詢中國醫藥大學附設醫院「是否96年12月31
    日確無骨折等情？且有無可能於兩日期間內因其他外力以致
    原無骨折現象而變成有骨折傷勢？」容有調查未盡之嫌。況
    被告於事發後陪同告訴人赴醫就診時，外觀上亦未見告訴人
    有何鉅大之傷勢或疼痛，是以被告高度懷疑告訴人所謂骨折
    之情應以本件事發後之另一外力所致云云。惟查：
  (一)被告因不服地方法院之第一審判決而於98年7月3日向原審法
    院具狀提出上訴狀敘明上訴理由，依刑事訴訟法第361條第2
    項條文、立法修正理由及上開最高法院判決意旨，被告倘已
    提出上訴理由，但所提非屬具體理由者，由第二審法院以上
    訴不合法律上之程式，以判決駁回之。至於上訴理由是否具
    體，係屬第二審法院審查範圍，則不在命補正之列（參見法
    院辦理刑事訴訟案件應行注意事項第162點），合先敘明。
  (二)原審判決就認定被告犯罪所憑之證據，已經詳細調查審酌，
    經核無違證據及論理法則，對於被告有利之證據及辯解，並
    說明如何不可採之理由。就量刑方面，亦已審酌被告犯罪之
    一切情狀而量處其刑，尚屬妥適，並無過重或過輕之情形。
    被告提起上訴，固具備形式上之理由，但其並未提出新事證
    ，以供調查。亦未依據卷內之訴訟資料，指摘原審判決有何
    足以影響判決本旨之不當或違法，構成應予撤銷之具體事由
    ，其上訴意旨所稱各節，均係徒憑己意臆測之詞，漫指原審
    判決不當，自不足以動搖原判決認定犯罪事實及量刑之基礎
    ，難認係具體理由，其上訴顯然違背法律上之程式，應予駁
    回，並不經言詞辯論為之。
據上論斷，應依刑事訴訟法第367條前段、第372條，判決如主文
。
中    華    民    國    98    年    7     月    31    日
            刑事第十一庭  審判長法  官  陳  朱  貴
                                法  官  何  志  通
                                法  官  郭  同  奇
上列正本證明與原本無異。
不得上訴。
                                書記官  康  孝  慈
中    華    民    國    98    年    8    月    3     日


司法院資訊處製作；財團法人民間司法改革基金會備份。
